【裁判字號】    92,易,1132
【裁判日期】    920619
【裁判案由】    傷害
【裁判全文】
臺灣臺中地方法院刑事判決                        九十二年度易字第一一三二號
    公  訴  人  臺灣臺中地方法院檢察署檢察官
    被      告  乙○○
右列被告因違反家庭暴力防治法之傷害案件，經檢察官提起公訴（九十二年度偵字第
四八０六號），本院判決如左：
    主  文
乙○○傷害人之身體，累犯，處有期徒刑陸月，如易科罰金，以佰元折算壹日。
    事  實
一、乙○○前於民國八十七年間，因過失傷害罪，經臺灣雲林地方法院於八十七年八
    月二十六日，以八十七年度交易字第一一號判處有期徒刑肆月，如易科罰金，以
    三百元折算一日確定，甫於八十七年十一月九日易科罰金執行完畢，猶不知悔改
    。
二、乙○○與甲○○係夫妻之配偶關係，具有家庭暴力防治法第三條第一款所稱之家
    庭成員關係。乙○○於九十一年十月二十九日凌晨一時許，在臺中市○○區○○
    路四段二三四巷二號五樓之二其住處，與其妻甲○○因外遇問題發生口角爭執，
    乙○○心煩不奈欲行離去，甲○○乃阻止其離去，雙方隨即發生拉扯行為，乙○
    ○欲擺脫甲○○之阻攔，竟基於傷害之犯意，出手推打甲○○，致使甲○○碰撞
    牆壁，因而受有頭部外傷疑腦震盪、雙手多處瘀傷、胸部挫傷等傷害。
三、案經被害人甲○○訴由臺中市警察局第五分局報告臺灣臺中地方法院檢察署檢察
    官偵查起訴。
    理  由
一、訊據被告乙○○，對於右揭時地，出手推打告訴人甲○○，致使告訴人甲○○碰
    撞牆壁，因而受有頭部外傷疑腦震盪、雙手多處瘀傷、胸部挫傷等傷害之情，業
    經於本院審理中坦認屬實，核與告訴人甲○○於本院審理中之指訴情節相符，並
    有財團法人中國醫藥學院附設醫院診斷證明書一份在卷可稽，被告自白供述與現
    有事證相符，應堪置信。本件事證已臻明確，被告犯行，洵堪認定。
二、被告基於傷害之犯意，出手毆打告訴人甲○○，致使告訴人甲○○因而受有頭部
    外傷疑腦震盪、雙手多處瘀傷、胸部挫傷等傷害，核其所為，係犯刑法第二百七
    十七條第一項之傷害罪，屬於家庭暴力防治法第二條第二項之家庭暴力罪。查：
    被告曾於八十七年間，因過失傷害罪，經臺灣雲林地方法院於八十七年八月二十
    六日，以八十七年度交易字第一一號判處有期徒刑肆月，如易科罰金，以三百元
    折算一日確定，甫於八十七年十一月九日易科罰金執行完畢，此有臺灣高等法院
    被告全國前案紀錄表一份、臺灣臺中地方法院檢察署刑案資料查註紀錄表一份在
    卷可稽，被告前受有期徒刑之執行完畢後，五年以內再犯有期徒刑以上之罪，為
    累犯，應依刑法第四十七條之規定，加重其刑。爰審酌被告與告訴人甲○○因外
    遇問題，發生衝突，為圖擺脫告訴人甲○○之阻攔，即出手推打告訴人甲○○，
    致使告訴人甲○○因而受有傷害，被告對於告訴人甲○○未見夫妻間之恩愛情意
    ，卻有傷害之故意顯現其中，又告訴人甲○○所受之傷勢非輕，被告於犯罪後，
    亦未積極與告訴人甲○○聯繫，尋求告訴人甲○○之諒解，惟因被告於犯罪後，
    坦認犯行，犯後態度良好等一切情狀，量處如主文所示之刑，並諭知易科罰金之
    折算標準。
據上論斷，應依刑事訴訟法第二百九十九條第一項前段，家庭暴力防治法第二條第二
項，刑法第二百七十七條第一項、第四十七條、第四十一條第一項前段，罰金罰鍰提
高標準條例第一條前段、第二條，判決如主文。
中      華      民      國      九十二      年    六    月     十九     日
                                臺灣臺中地方法院刑事第六庭
                                        法  官  巫淑芳
右正本證明與原本無異。
如不服本判決，應於送達後十日內向本院提出上訴狀 （須附繕本） ，上訴於台灣高
法院台中分院。
                                        書記官
中      華      民      國      九十二      年    六    月     十九     日
附錄論罪科刑法條：
刑法第二百七十七條第一項：
傷害人之身體或健康者，處三年以下有期徒刑、拘役或一千元以下罰金。


司法院資訊處製作；財團法人民間司法改革基金會備份。
